臺灣高等法院民事判決
110年度上更一字第84號
上  訴  人  新北市立海山高級中學

法定代理人  古秀菊  
訴訟代理人  劉師婷律師
            黃俐菁律師
被 上訴 人  謝偉杰即謝偉杰建築師事務所

訴訟代理人  謝昀成律師
            段誠綱律師
上  一  人
複 代理 人  陳奐均律師
上列當事人間請求監造服務費用事件，上訴人對於中華民國107
年5月3日臺灣新北地方法院105年度建字第142號第一審判決，提
起上訴，經最高法院發回更審，本院於111年5月10日言詞辯論終
結，判決如下：
    主  文
原判決除確定部分外關於命上訴人給付逾新臺幣壹佰肆拾伍萬陸
仟伍佰捌拾肆元本息部分，及該部分假執行之宣告，暨除確定部
分外訴訟費用之裁判，均廢棄。
上開廢棄部分，被上訴人在第一審之訴及假執行之聲請均駁回。
其餘上訴駁回。
第一審除確定部分外、第二審及發回前第三審訴訟費用，均由兩
造各負擔二分之一。
    事實及理由
一、被上訴人主張：兩造於民國99年12月24日簽訂「委託規劃設
    計監造技術服務契約書」（下稱系爭契約），約定由伊提供
    上訴人「新建校舍第一期工程（建築工程）」（下稱系爭建
    築工程）及「新建校舍第一期工程（水電工程）」（下稱系
    爭水電工程，與系爭建築工程合稱系爭工程）之規劃、設計
    及監造服務。系爭工程區分二階段施工、竣工及驗收結算，
    系爭建築工程第一階段之契約工期為570日曆天、系爭水電
    工程訂於系爭建築工程完工後30日曆天內完工；系爭建築、
    水電工程第二階段工期則均為75日曆天。然因非可歸責於伊
    之事由，致監造服務期間於系爭工程第一階段增加318日、
    第二階段增加45日，合計增加363日，伊得依系爭契約第5條
    第6款約定（下稱系爭約定），請求上訴人給付增加監造期
    間之監造服務費新臺幣（下同）271萬7,087元等情。爰依系
    爭契約之法律關係，求為命上訴人給付271萬7,087元及自起
    訴狀繕本送達翌日起算法定遲延利息之判決（原審就此部分
    為上訴人敗訴之判決，其提起上訴；其餘未繫屬本院部分，
    不予贅述）。
二、上訴人則以：系爭工程工期遲延363日，均非因被上訴人所
    致，被上訴人得依系爭約定請求增加監造服務費等情，伊均
    不爭執。惟就系爭約定所載增加監造服務費計算式之其餘各
    項計算因子，則有爭執。㈠「工程契約工期之日數」部分，
    除系爭工程之施工工期720日外，尚應包含系爭工程竣工後
    至驗收合格間之268日，而為988日；㈡「監造服務費」部分
    ，伊不爭執系爭契約監造服務費總計1,018萬6,440元，然系
    爭工程竣工後至驗收合格間歷時268日，此期間之監造服務
    費應依比例扣除，而減為742萬3,317元；㈢「增加期間平均
    監造人數」部分，應依行政院公共工程委員會（下稱工程會
    ）公共工程標案管理系統登載之人員計算，僅為3人；㈣「契
    約平均監造人數」部分，依系爭契約第9條第11款第1目之公
    式計算，系爭建築工程應派專任人員4人、兼任人員1人，系
    爭水電工程應派專任人員1人、兼任人員1人（均不區分階段
    ），且為被上訴人於監造計畫所承諾，故合計應為7人。則
    依系爭約定計算，被上訴人至多僅得請求116萬8,883元，未
    逾原審判決確定伊應給付之298萬1,074元等語，資為抗辯。
    上訴聲明：㈠原判決除確定部分外廢棄；㈡上開廢棄部分，被
    上訴人在第一審之訴及假執行之聲請均駁回。
三、兩造於99年12月24日簽訂系爭契約，約定由被上訴人就上訴
    人之系爭工程提供規劃、設計及監造等服務，系爭建築、水
    電工程之施工則分別由訴外人志偉營造股份有限公司（下稱
    志偉公司）、仲葳工程有限公司（下稱仲葳公司）承攬。系
    爭工程分二階段辦理竣工及驗收結算，系爭建築工程第一階
    段於102年1月16日開工，工期540日曆天，預定竣工日期為1
    03年7月9日，實際竣工日為104年5月23日；系爭水電工程第
    一階段於102年1月16日開工，預定於系爭建築工程完工後30
    日曆天竣工，預定竣工日期為103年8月8日，實際竣工日為1
    04年6月22日。系爭建築工程第二階段於104年7月11日開工
    ，工期75日曆天，預定竣工日為104年9月23日，實際竣工日
    為104年11月7日；系爭水電工程第二階段於104年7月9日開
    工，工期75日曆天，預定竣工日為104年9月21日，實際竣工
    日為104年11月6日。就系爭建築工程第一階段遲延部分，上
    訴人因第1次變更設計核給志偉公司展延工期15日、其他事
    由核定展延工期82日、配合上訴人舉行考試、萬安演習、10
    3年11月29日公職人員選舉核給7.5日、仲葳公司遲延完工再
    給予展延37日，第2次變更設計增加層縫展延工期23日、因
    第三人因素無法於開工前交付第1次變更設計之長安街251巷
    工區再展延工期33日、共同遲延天數之責任分擔64日及志偉
    公司應負遲延責任之56.5日，共計318日。系爭建築、水電
    工程發包費依序為4億6,408萬8,578元、8,892萬1,461元，
    兩者加總並扣除營業稅、保險費共計2,904萬7,061元後，即
    為建造費用5,239萬6,2978元等事實，為兩造所不爭執（見
    原審卷三第133至134頁、本院卷一第111頁），堪信屬實。
    被上訴人請求給付，為上訴人以前詞所拒。茲就爭點論述如
    下：
　㈠被上訴人依系爭約定請求上訴人給付增加監造期間之監造服
    務費用，且該約定內容略以：「如增加監造服務期間，不可
    歸責於乙方（即被上訴人）之事由者，除另有規定外，應依
    下列計算式增加監造服務費用：（超出『工程契約工期』之日
    數－因乙方因素增加之日數）／工程契約工期之日數×（監造
    服務費）×（增加期間平均監造人數／契約平均監造人數）…
    」等詞（見原審卷一第19頁）。兩造不爭執系爭工程工期遲
    延共計363日，且均不可歸責於被上訴人等情（見本院卷三
    第353、392頁），被上訴人自得依系爭約定請求增加監造期
    間之監造服務費用。茲就系爭約定所載計算公式之各項計算
    因子，判斷如下：
　⒈「超出『工程契約工期』之日數」及「因乙方因素增加之日數
    」分別為363日及0日等情，為兩造所不爭執（見本院卷三第
    353、392頁），應屬實在。
　⒉「工程契約工期之日數」：
　　⑴系爭約定已載明所謂「工程契約工期」係指該監造各項工
      程契約所載明之總工期（見原審卷一第19頁）。而細繹系
      爭建築、水電工程之「工程契約第7條附件」關於履約期
      限之規定（見原審卷一第61、63頁）可知，所謂「工程契
      約所載明之總工期」，係指各該工程完成履約標的所需之
      施工期間。又觀之上開「工程契約第7條附件」第4點為「
      履約期限延期」之條款（見原審卷一第61、63頁）；參以
      系爭約定係以「監造服務費」除以「工程契約工期之日數
      」之比例計算「每日」監造服務成本，再乘以不可歸責於
      被上訴人之延長監造服務期間為基礎，計算被上訴人得請
      求延長監造服務期間之監造服務費；復稽之系爭契約第4
      條及該條附件第1點、第4點、第6條附件第6點約定（見原
      審卷一第19、38、39頁）可知，系爭契約之監造服務費係
      以建造費用百分比法計算，且此建造費用係指「工程完成
      時之實際成本」等情以考，自可認變更設計後增加之工程
      費用應於計算監造服務費時予以計入，則前述依比例法計
      算每日監造服務成本時，亦應加計因變更設計所展延之工
      期，方屬合理（即分子、分母均有考量變更設計展延工期
      之因素）。故系爭約定之「工程契約工期之日數」，除工
      程契約所載之原訂工期外，亦應包含因變更設計所展延之
      工期在內。至於非因變更設計而展延工期之部分（例如兩
      造不爭執之事實所載上訴人舉辦考試、演習、選舉等事由
      ），因不涉建造費用之增加，依上說明，自毋庸加計此部
      分展延之工期，併此敘明。
　　⑵上訴人雖抗辯：依系爭契約第3條附件第7點約定之監造作
      業內容，包含竣工圖表、工程結算明細表及契約所載其他
      結算資料之審查、協助辦理驗收等事項，且系爭契約第6
      條附件第6點亦約定最後25％服務費，係於完成結算驗收並
      取得必要之許可及執照後始得請領，可見工期應包含完工
      後至驗收合格之期間（共268日）云云。然所謂工期係指
      系爭建築、水電工程自開工日起迄竣工日施作完成為止所
      需之期間，志偉公司、仲葳公司申報竣工並經上訴人確認
      無訛後，即應認已施作完成，至於後續驗收程序，其目的
      係在確認已完成之工作內容有無瑕疵，並非以驗收合格通
      過作為認定完工之時點，工期亦不能加計完工後至驗收合
      格之期間。至於上訴人所稱被上訴人之監造工作包含竣工
      後至驗收合格前之相關事項，係屬被上訴人依系爭契約所
      負監造義務之內容，與施工廠商依工程契約係以竣工認定
      工期，分屬二事，自不容混淆。上訴人上開所辯，自無可
      取。
　　⑶準此，「工程契約工期之日數」包含原訂工期即系爭建築
      工程第一階段工期540日、系爭水電工程第一階段工期30
      日、系爭工程第二階段工期75日，及第1次變更設計增加
      工期15日、第2次變更設計增加工期23日（至於兩造不爭
      執之事實所載其餘展延工期之事由，並非變更設計所造成
      ，依上說明，自毋庸計入，併此敘明），共計683日。
　⒊「監造服務費」：
　　⑴兩造不爭執系爭契約之監造服務費總計為1,018萬6,440元
      （見本院卷三第354、404頁），自應以此作為系爭約定之
      計算標準。
　　⑵上訴人雖抗辯：此監造服務費尚應扣除竣工至驗收合格期
      間之監造服務費，故僅為763萬9,830元云云（見本院卷三
      第354至356頁）。惟依上說明，系爭契約關於監造服務費
      之計算，係按建造費用（即系爭工程「完成時」〈含契約
      變更後增加〉之實際施工成本）百分比法（參系爭契約第4
      條及該條附件第1點、第4點、第6條附件第6點約定），亦
      即被上訴人之監造服務費係以其所監造系爭工程之建造費
      用按一定比例計算之，並未考量系爭工程竣工至驗收合格
      之期間，系爭約定援引「監造服務費」作為計算因子時，
      亦未特約應扣除竣工至驗收合格之期間，上訴人上開所辯
      自乏依據，不能採信。
　⒋「契約平均監造人數」：
　　⑴系爭契約第9條第11款第1目、第2目分別約定：「自本（各
      分標）工程開工至甲方驗收完成期間指派專任工地監造工
      程人員至少＿人；兼任人員至少人辦理監造事宜。(上開人
      數未填時，專任監造工程人員人數=Σ（（√(工程分標預算
      之發包工作費／30,000,000））之整數值），惟上開整數
      值合計之人數甲方同意不超過1.3＊√（（總工程預算之發
      包工作費）／30,000,000）之整數值，（各分標）專任監
      造工程人員人數少於1人時，兼任監造工程人員人數為1人
      。另有關專任監造人員大於1人時，兼任監造人員應依照
      本款第2目所計算之時數作合理考量）…。」、「…所派（
      各分標）兼任監造工程人員，亦必須受聘於乙方，且施工
      期間每週至少至工地執行一定時數之監造相關業務。上開
      一定時數為（√（（工程（各分標）預算之發包工作費）／
      30,000,000）－整數值）＊50之整數值（單位：小時）。」
      等詞（見原審卷一第22至23頁）。所謂「契約平均監造人
      數」，應依上開約定計算。又觀之上開約定僅區分「各分
      標」而未區分同一分標工程內之不同階段施工人數，故被
      上訴人主張應分階段計算云云，自無理由。另上開第2款
      約定關於兼任監造人員之人數，係明定到場之每週工時，
      未比照第1目約定按整數值計算，此部分自不能以整數計
      算人數。
　　⑵觀之系爭工程第2次契約變更總表可知，系爭建築、水電工
      程原預算發包工作費依序為5億0,646萬5,460元、9,000萬
      元，且2次辦理變更設計追加系爭建築、水電工程之總價
      依序為79萬0,657元、126萬1,461元（見原審卷一第75頁
      ）。然依系爭契約第9條第11款第8目約定：「工程（各分
      標）變更契約後，如涉及本契約價金變更，其中變更後工
      程（各分標）之發包工程費增減未達10％者，本款第1目所
      約定工地監造工程人員不予增減。」等詞（見原審卷一第
      19頁）以觀，足認系爭工程2次變更設計追加之總價並不
      影響計算之監造人數。是依系爭契約第9條第11款第1目、
      第2目約定所載之計算方式，系爭建築工程之專任監造工
      程人員人數為每日4人【計算式：√（506,465,460／30,000
      ,000)＝4.11，取整數值4】；系爭水電工程之專任監造工
      程人員人數為每日1人【計算式：√（90,000,000／30,000,
      000）＝1.73，取整數值1】，未超過1.3×√（（506,465,46
      0＋90,000,000）／30,000,000）之整數值即5人。又系爭建
      築工程之兼任監造工程人員每週至少至工地執行監造5小
      時【計算式：√（506,465,460／30,000,000)＝4.11，（4.1
      1－4）×50＝5.5，取整數值5】；系爭水電工程之兼任監造
      工程人員每週至少至工地執行36小時【計算式：√（90,00
      0,000／30,000,000)＝1.73，（1.73－1）×50＝36.5，取整數
      值36】，合計兼任監造人員平均每日為0.7321人【計算式
      ：（5＋36）÷7÷8＝0.7321】。依上開計算結果，「契約平
      均監造人數」合計為5.7321人。
　⒌「增加期間平均監造人數」：
　　⑴所謂「增加期間平均監造人數」，係指增加監造服務期間
      「實際」到工地現場監造人數之平均值。又兩造不爭執系
      爭工程第一階段水電工程預定竣工日為103年8月8日，實
      際竣工日為104年6月22日，第二階段建築工程預定竣工日
      為104年9月23日，實際竣工日為104年11月7日。故被上訴
      人增加監造服務期間為103年8月9日至104年6月22日、104
      年9月24日至104年11月7日。
　　⑵就上開增加監造服務期間之每日監造人員出勤情形，業據
      被上訴人提出監造人員簽到紀錄表（下稱簽到表，每日簽
      名如附表2、3「監造人員簽名」欄所示）為證（見本院卷
      一第301至331頁、本院卷二第205至215頁）。上訴人雖否
      認該簽到表之真正，然被上訴人已提出簽到表原本供核，
      並經證人即被上訴人派駐系爭工程現場之監造人員韓仲威
      結證稱：「（問：就你所知，被上訴人指派系爭工程監造
      人員，有無製作相關監造人員簽報表？製作以及簽到流程
      為何？）有。簽到表是放在工務所，由監造同仁親自簽名
      。因為工作很繁雜，同仁進入工務所時，會自己去簽名，
      沒有限制同仁要何時簽名或一天簽名幾次。」、「（問：
      請鈞院提示更被上證33簽到表影本及正本，請問你所說的
      監造人員簽報表，是否就是這一份？）是。」、「（問：
      上面手寫韓仲威的簽名，是否是你本人的筆跡？）是。」
      、「（問：承上，監造人員簽到表上其他簽名的人，你都
      見過？全部都是被上訴人的職員？）是。是。」等語（見
      本院卷三第326至327頁），自堪認被上訴人提出之簽到表
      應屬真正，得作為認定增加監造服務期間監造人員實際人
      數之依據。
　　⑶上訴人雖辯稱：本件應以工程會標案管理系統登錄之監造
      人數，或以監造日報實際簽名之人員計算監造人數云云，
      並提出公共工程標案管理系統填報資料、監造日報為憑。
      然依系爭契約所附臺北縣政府公共工程施工品質管理作業
      要點第16點規定略以：監造單位於每一標案應置受訓合格
      之最低監造人員人數（查核金額以上，未達巨額採購之工
      程，至少1人；巨額採購之工程，至少2人），並應將人員
      名單填報於工程會資訊網路（即公共工程標案管理系統）
      備查等詞（見本院卷三第340頁）。而系爭建築、水電工
      程之採購金額級距分屬巨額採購及查核金額採購，依上開
      規定至少應登錄於工程會標案管理系統之人數分別為2人
      及1人。被上訴人分別登錄2人及1人（見原審卷一第124至
      125頁），僅係為符合工程會要求之最低登錄人數，不能
      據此認定實際監造人數。又依證人韓仲威結證稱：監造日
      報表、月報表僅由1人填寫、簽名，伊會再確認後簽名，
      故不能以日、月報表的簽名來計算實際監造人數等語（見
      本院卷三第330頁），此與一般公共工程監造實務之常情
      相符，堪予採信，自不能逕依監造日報之簽名認定實際監
      造人數。上訴人上開所辯均屬無據，不能採信。
　　⑷證人即上訴人前任總務主任顏麗娟結證稱：伊每天會看到
      韓仲威在現場，也看過陳諸娉來看水電工程部分，李淑惠
      負責文書、會計，沒有在現場（見前審卷二第513頁）；
      證人即上訴人前任總務主任蔡文華結證稱：韓仲威都有在
      現場，李淑惠是處理會計、文書，比較不會到工地現場，
      但有會議時會與廠商協調，張貴榮、徐鴻博沒有印象，另
      於103年底還有1位黃姓監造人員，陳諸娉是負責水電工程
      部分，工程部分有簽到，監造部分沒有簽到，但監造人員
      通常在現場就是2位（見前審卷三第380-381頁）各等語，
      僅能證明證人前往工地現場勘查時之情形。惟證人斯時既
      為上訴人之總務主任，衡情自有其他諸多校務需處理，應
      無可能每日施工均全程在工地現場勘查，且工地現場人員
      眾多，工班來源不同，亦不排除證人僅就其熟識之人員較
      有印象，或誤認監造人員為施工人員之可能性。況證人蔡
      文華亦結證稱：「（問：系爭工程共有4棟建物，有沒有
      可能一望即知或很容易查看出，被上訴人所指派之監造人
      員有幾人在現場？）不容易一望即知或很容易查看。」等
      語（見前審卷三第388至389頁），益徵無法逕依上開證人
      所述認定被上訴人派駐現場之監造人員人數。
　　⑸依系爭契約第9條第11款約定：「本案委託技術服務範圍若
      包括監造者，乙方應依下列規定派遣監造人員：…㈢應符合
      下列學經歷之一：…。㈣上揭工地監造工程人員，應屬經行
      政院公共工程委員會或其指定訓練機構之公共工程品質管
      理訓練課程，取得結業證書，且依規定按時接受回訓相關
      教育訓練者。其人數應符合『臺北縣政府公共工程施工品
      質管理作業要點』之規定，本工程採購分標辦理者亦同。㈤
      乙方所派遣之人員，應於本工程開工前，先徵得甲方之同
      意。有變更者，亦同。」等詞（見原審卷一第23頁）以觀
      ，可見系爭契約明文約定被上訴人派遣監造人員之基本資
      格，且其名單應於開工前徵得上訴人之同意，如有變更時
      亦同，被上訴人自不得任意調換或以未經上訴人同意之監
      造人員執行監造工作。故增加監造服務期間平均監造人數
      之計算，亦應以經上訴人同意之監造人員（包含被上訴人
      隨函檢附之支援監造工程師）名單為據，否則被上訴人任
      意調派非名單之人員進行監造工作，難認其是否符合上開
      契約約定之資格，則簽到表所載監造人員自應扣除非名單
      之人員。
　　⑹依系爭契約第9條第11款第2目約定，被上訴人應派遣系爭
      建築、水電工程之兼任監造工程人員每週至少至工地執行
      監造時數依序為5小時及36小時，業如前述。是以現場實
      際兼任監造人員，應區分建築工程及水電工程，且僅得以
      每日0.0893人（即每週至少在工地執行監造5小時÷7日/週
      ÷8小時/日）及0.6429人（即每週至少在工地執行監造36
      小時÷7日/週÷8小時/日）計算。另依此計算而得每日實際
      監造人數，如超過「契約平均監造人數」5.7321人時，係
      被上訴人自願但未經上訴人同意之變更增加，亦僅能以上
      開5.7321人計算，被上訴人不得請求超過5.7321人之監造
      服務費。
　　⑺準此，依被上訴人於履約期間歷次申報且經上訴人同意之
      監造人員（含支援監造工程師）名單（如附表1所示），
      與簽到表之名單（如附表2、3「監造人員簽名」欄所示）
      比對，排除未經上訴人同意之人員（如附表2、3「非名單
      人數」欄所示），並依「專任監造人數＋0.0893×建築工程
      兼任監造人數＋0.6429×水電工程兼任監造人數＋支援監造
      人數」（但不得超過5.7321人）之計算方式，計算增加監
      造服務期間之合格監造人數為1705.5457人（第一階段增
      加服務期間增加1622.2599人，第二階段增加服務期間增
      加83.2858人，如附表2、3所示），且增加服務期間為363
      日，則平均監造人數為4.6985人【計算式：1705.5457÷36
      3＝4.6985】。
　⒍基上，被上訴人依系爭約定得請求上訴人給付增加監造服務
    期間之監造服務費，應為443萬7,658元【計算式：（363－0
    ）÷683×10,186,440×（4.6985÷5.7321）＝4,437,658，小數
    點以下四捨五入】。經扣除原審判決確定之298萬1,074元，
    被上訴人得再請求上訴人給付145萬6,584元，逾此金額部分
    ，則屬無據。
　㈡給付無確定期限者，債務人於債權人得請求給付時，經其催
    告而未為給付，自受催告時起，負遲延責任。其經債權人起
    訴而送達訴狀，與催告有同一之效力；遲延之債務，以支付
    金錢為標的者，債權人得請求依法定利率計算之遲延利息；
    應付利息之債務，其利率未經約定，亦無法律可據者，週年
    利率為5％，此觀民法第229條第2項、第233條第1項、第203
    條規定甚明。本件起訴狀繕本係於105年10月26日送達上訴
    人（見原審卷一第99頁），則被上訴人主張自105年10月27
    日起算法定遲延利息，自屬有據。
四、綜上所述，被上訴人依系爭契約之法律關係，請求上訴人給
    付145萬6,584元，及自105年10月27日起至清償日止，按週
    年利率5％計算之利息，洵屬正當，應予准許。逾此範圍之請
    求，則屬無據，不應准許。原審就上開不應准許部分，判命
    上訴人給付，並為供擔保准、免假執行之諭知，容有未洽。
    上訴意旨指摘原判決此部分不當，求予廢棄改判，為有理由
    ，爰廢棄改判如主文第2項所示。至上開應准許部分，原審
    為上訴人敗訴之判決，並為供擔保准、免假執行之諭知，核
    無不合。上訴意旨指摘原判決此部分不當，求予廢棄改判，
    為無理由，應駁回此部分上訴。
五、本件事證已臻明確，上訴人聲明傳訊前校長徐美鈴作證，欲
    證明監造服務之勞務驗收情形，何以系爭工程需268日驗收
    等事項（見本院卷一第70頁），與前揭增加給付監造服務費
    之判斷無涉，核無調查之必要；兩造所為其餘攻擊、防禦及
    舉證，經本院審酌後，認與判決結論均無影響，爰不一一論
    列，均附此敘明。
六、據上論結，本件上訴為一部有理由，一部無理由，依民事訴
    訟法第450條、第449條第1項、第79條，判決如主文。
中　　華　　民　　國　　111 　年　　5 　　月　　24　　日
                  民事第十八庭
                        審判長法  官  黃明發
                              法  官  林政佑
　　　　　　　　　　　　　　　法  官  賴彥魁
正本係照原本作成。
不得上訴。
中　　華　　民　　國　 111  　年　　5 　  月　　25　　日
                              書記官  高瑞君
附表1：
編號 項目 服務期間 監造人員人數 卷頁 1 建築工程 103年5月21日申報變更   103年9月15日申報變更 專任4人（韓仲威、李淑惠、黃贏生、鄭中民） 兼任1人（陳風昊） 專任4人（韓仲威、李淑惠、黃贏生、范文華）兼任1人（謝偉人） 三審卷第105、106、119頁  三審卷第121、122、131頁 2 水電工程 103年5月21日申報變更  103年9月15日申報變更 專任1人（陳諸娉） 兼任1人（袁皓） 專任1人（陳諸娉） 兼任1人（袁皓） 三審卷第105、106、119頁 三審卷第121、122、131頁 3 支援監造工程師 103年5月21日申報變更   103年9月15日申報變更 支援監造工程師（范文華、謝偉人、林金輝、吳自堅） 支援監造工程師（吳自堅、林金輝、鄭中民、黃志勝） 三審卷第105、106、119頁  三審卷第121、122、131頁